# 合并前的被合并单位形成的净利润在期初会计报表中应如何调整？陈版

提问人：呼叫帮助 时间：2010-03-02 17:14:44
在同一控制下的企业合并中，如果是在期中发生的合并，在年未编制合并报表时（假设无内部交易）抵销利润表的投资收益时应编制如下分录： 借：年初未分配利润 　　少数股东损益 　　投资收益 　贷：提取盈余公积 　　　应付普通股股利 　　　未分配利润但我理解投资收益应是确认合并日后的净利润含有的份额，则上述分录是不平的，应如何处理是准确的？ 我是这样处理，陈版您看是否准确： 不抵销年初未分配利润和合并日前被合并方实现的净利润。抵销分录仅针对合并日后按权益法模拟调整的投资收益编制。所以分录如下： 借：年初未分配利润（取合并日时点上的未分配利润） 　　少数股东损益（从合并日至年未实现的收益）
投资收益 （从合并日至年未实现的收益） 　贷：提取盈余公积 　　　应付普通股股利 　　　未分配利润

回答人：chenyiwei
回复 楼主 呼叫帮助 的帖子你的做法基本上是合理的。但需要注意：少数股东损益并不是仅仅针对合并日至期末的期间，少数股东权益也是需要根据期末净资产和期末股权比例计算的。 一般理解，模拟权益法核算仅针对自合并日起至期末的时间段内子公司净资产的增减变动，经模拟权益法核算后，期末长期股权投资余额与相应占子公司期末净资产帐面价值的份额一致。此时的抵销分录如下：
1 、抵销期末子公司净资产和母公司帐面长期股权投资： 借：子公司各净资产项目期末余额 贷：长期股权投资 贷：少数股东权益2 、抵销母公司按权益法确认的合并日至期末期间的投资收益 借：投资收益 借：少数股东本期收益 贷：期末未分配利润3 、在此基础上，将子公司自最早期间开始的利润表合并进来，并将以前年度的损益按股权比例分解给归属母公司股东和归属少数股权两部分。
[ 本帖最后由 chenyiwei 于 2010-3-2 19:15 编辑 ]